# 《财务报表列报》修订版

提问人：jfjzxb 时间：2014-02-19 22:39:10
请教陈版主：《财务报表列报》修订版第 30 条中： （ 1 ）以后会计期间不能重分类进损益的其他综合收益项目，主要包括： ①重新计量设定受益计划净负债或净资产导致的变动；（这主要是指职工薪酬中的问题吗？） ②按照权益法核算的在被投资单位以后会计期间不能重分类进损益的其他综合收益中所享有的份额等；（②如何理解？②什么情况下不能重分类进损益？）
多谢陈版主！

回答人：chenyiwei
1 、是。这处修改与同时发布的职工薪酬准则修订是相衔接的。 2 、目前准则中不能重分类进损益的其他综合收益似乎只有“重新计量设定受益计划净负债或净资产导致的变动”这一种。相应地，对合营企业和联营企业进行权益法核算时，如果被投资企业存在这种情况，则通过权益法确认的本企业在该等其他综合收益中所享有的份额在后续处置该股权时也是不能转入损益的。

提问人：zengfengxia 时间：2014-08-20 09:33:42
看CAS30及指南，有些疑问，请陈版解惑 1.第 39 条，（六），企业应当在附注中披露费用按性质分类的利润表补充资料，这个费用的范围是不是包括了现行利润表当中营业成本到资产减值准备损失所有项目？ 2.第 42 条，对持有待售资产增加了“该组成部分必须在其当前状况下仅根据出售此类组成部分的惯常条款即可立即出售“的条件，这个条件应当如何理解？必须要停止生产经营吗？事实上，有的时候单项资产或资产组是有可能在不停止生产经营的情况下被出售的。

回答人：chenyiwei
1 、我理解是。 2 、通常情况下应当退出正常生产经营，即该资产为企业带来经济利益的方式已经改变。否则对这一规定的滥用将导致营业收入没有对应的折旧或摊销成本与之配比的情况。

提问人：Alisa_wang 时间：2014-09-17 19:01:34
陈老师，外币折算准则指南要求，“实质上构成对境外经营净投资的外币货币性项目企业编制合并财务报表涉及境外经营的，如有实质上构成对境外经营净投资的外币货币性项目，因汇率变动而产生的汇兑差额，应列入所有者权益“外币报表折算差额”项目；处置境外经营时，计入处置当期损益。”修订后合并财务报表准则及指南要求将将其他综合收益单独列报，这两个准则之间的矛盾如何解决？外币报表折算继续保留的话，其他综合收益反映的内容不完整，不继续保留的话，又不符合外币折算准则。

回答人：chenyiwei
外币财务报表折算差额并入“其他综合收益”项目列报，不再单列。

提问人：呼叫帮助 时间：2014-09-18 12:15:09
陈版向您请教个新准则修订的事情，最近在做个发债审计，审计基准日为 2013 年 12 月 31 日，但是报告出具日肯定是 2014 年 10 月份才能出具，我想请教您的是对于 2014 年 7 月 1 日实行的重新修订的准则，我这次审计是否按重新修订的准则予以追溯调整？

回答人：chenyiwei
因为最后一期资产负债表日在 2014 年 7 月 1 日之前，因此正式申报报表无需按新准则调整。但如果预计执行新准则将产生重大影响的，应同时提供假设在申报期内执行新准则的备考财务信息。